臺灣屏東地方法院刑事判決　　　　　　　　　　　　　九十三年度易字第二八二號
　　公　訴　人　臺灣屏東地方法院檢察署檢察官
　　被　　　告　戊○○
右列被告因竊盜案件，經檢察官提起公訴（九十三年度偵字第一七八九號），本院裁
定改以簡式審判程序，本院判決如左：
    主  文
戊○○連續竊盜，累犯，處有期徒刑拾月。又連續意圖為自己不法之所有，以詐術使
人將本人之物交付，累犯，處有期徒刑肆月，應執行有期徒刑壹年壹月。
    事  實
一、戊○○曾於民國九十二年間因竊盜案件，經臺灣屏東地方法院判處有期徒刑三月
    ，甫於九十三年一月二十九日易科罰金執行完畢，竟仍不知悔改，分別意圖為自
    己不法所有,基於竊盜及詐欺之概括犯意而為下列犯行：
（一）於九十三年三月十二日七時四十分許，在屏東縣萬丹鄉○○村○○路一五二號
      鐵皮屋前路旁，見庚○○所有並停放於該處之車牌號碼ＰＫＵ—三九三號重型
      機車之鑰匙並未取下，竟竊取該機車，得手後留供代步之用，嗣於九十三年三
      月二十二日十六時四十分許，在屏東縣萬丹鄉○○村○○路為警查獲。
（二）於九十三年三月二十六日二時，在屏東縣萬丹鄉○○村○○街三二巷三號前，
      見甲○○所有並停放於該處之車牌號碼ＰＦＢ—八八八號輕型機車之鑰匙並未
      取下，竟下手竊取該機車亦供代步用。
（三）於九十三年三月二十五日十六時許，在屏東縣萬丹鄉○○村○○街七八巷六二
      弄三號旁冷凍櫃內，見無人看管該冷凍櫃，乃竊取丁○○○所有之青蔥約五十
      餘台斤，翌日即九十三年三月二十六日約十六時許，亦至同上址冷凍櫃旁，見
      仍然無人看管該冷凍櫃，遂趁機徒手竊取丁○○○所有之青蔥約五十台斤，二
      次丁○○○遭竊之青蔥約計一百台斤左右。
（四）復於九十三年三月二十七日二時許，騎乘竊得之車牌號碼ＰＦＢ—八八八號輕
      型機車，在屏東縣萬丹鄉○○村○○路一五０號前，自己○○所有之自用小貨
      車上，竊取己○○所有之青蔥約六十台斤。得手後均即將青蔥運往屏東縣潮州
      鎮菜市場變賣得利。
（五）於九十三年三月二十六日五時三十分許，騎乘竊得之車牌號碼ＰＦＢ—八八八
      號輕型機車，在屏東縣萬丹鄉○○村○○路一四０九巷十八號騎樓地冰庫前，
      向丙○○○所僱請之工人陳慶雄謊稱：「丙○○○於市場內賣蔥，蔥不夠，故
      請伊來拿蔥」等語，陳慶雄誤信其言因此陷於錯誤，而應允戊○○自行至冰箱
      內拿取青蔥，戊○○因此詐得青蔥約七十台斤。
（六）戊○○復於九十三年三月二十六日十時許，在屏東縣萬丹鄉○○村○○路，乙○○所使用之倉庫內，向該處之某不詳姓名成年工人佯稱：「其與倉庫主人熟
      識，要拿青蔥」等語，致該不詳姓名之工人陷於錯誤而將乙○○所有之青蔥約
      六十台斤交付戊○○，戊○○因而詐得青蔥約六十台斤。戊○○得手後，均將
      青蔥運往屏東縣潮州鎮菜市場變賣得利。
二、案經屏東縣政府警察局屏東分局報告台灣屏東地方法院檢察署檢察官偵查起訴。
    理  由
一、本件被告所犯為死刑、無期徒刑或最輕本刑為三年以上有期徒刑以外之罪，其於
    準備程序中就被訴事實為有罪之陳述，經法官告知簡式審判程序之旨，並聽取公
    訴人之意見後，爰依刑事訴訟法第二百七十三條之一第一項規定，由受命法官獨
    任進行簡式審判程序，合先敘明。
二、訊據被告戊○○對於右揭連續竊盜、連續詐欺之犯罪事實均坦承不諱，核與證人
    即被害人甲○○、丁○○○、乙○○、陳秋美玉、己○○於警訊以及證人柯彥廷
    於偵查中證述之情節悉相符合。並有贓物認領保管單、領結、扣押物品清單、車
    輛竊盜資料查詢報表及現場照片等附卷可稽，被告自白犯罪與事實相符，本件事
    證明確，其犯行可堪認定。
三、核被告竊車及竊取青蔥之行為，係犯刑法第三百二十條第一項之竊盜罪，又按詐
    欺罪並不以被詐欺者與處分行為人同一為必要，只須被詐欺者處於有處分其財產
    之地位，而處分行為人有服從義務而為財產之處分，亦即財物之交付即可，核被
    告連續詐取青蔥之行為，係犯同法第三百三十九條第一項之詐欺取財罪。被告多
    次竊盜及詐欺犯行，時間緊接，手法相同，觸犯構成要件相同之罪名，顯係基於
    概括犯意為之，應依刑法第五十六條之規定論以連續犯，並加重其刑。被告所犯
    竊盜及詐欺二罪間，行為有異，犯意不同，應予分論併罰並定其應執行刑。又被
    告曾於民國九十二年間因竊盜案件，經本院判處有期徒刑三月，甫於九十三年一
    月二十九日易科罰金執行完畢，此有台灣高等法院被告全國前案紀錄表及台灣屏
    東地方法院檢察署刑案資料查註紀錄表各一份在卷可佐，其前受有期徒刑之執行
    完畢後，五年內再犯本件有期徒刑以上之罪，為累犯，應依刑法第四十七條之規
    定加重其刑，爰遞加之。爰審酌被告有事實欄所載之前科，足徵其品性非佳，不
    思循正當途徑以獲致財物，反意圖不勞而獲，及其犯罪動機、手段、竊得之財物
    價值非鉅，及犯罪後坦承犯行，態度良好等一切情狀，量處如主文所示之刑。
據上論斷，依刑事訴訟法第二百九十九條第一項前段、第二百七十三條之一第一項，
刑法第五十六條、第五十一條第五款、第三百二十條第一項、第三百三十九條第一項
第四十七條，罰金罰鍰提高標準條例第一條前段，判決如主文。
本案經檢察官蔡榮龍到庭執行職務。
中      華      民      國      九十三      年     六    月    八       日
                                      臺灣屏東地方法院刑事第四庭
                                          法  官  簡志瑩
右正本證明與原本無異。
如不服本判決應於收受本判決送達後十日內向本院提出上訴書狀，其未敘述上訴理由
者，並得於提起上訴後十日內向本院補提理由書狀（均須按他造當事人之人數附繕本
 ）「切勿逕送上級法院」
                                          書記官  薛慧茹
中     華      民      國      九十三      年     六月    八       日
附錄論罪科刑法條：
中華民國刑法第三百二十條
 (普通竊盜罪、竊佔罪)
意圖為自己或第三人不法之所有，而竊取他人之動產者，為竊盜罪，處五
年以下有期徒刑、拘役或五百元以下罰金。
意圖為自己或第三人不法之利益，而竊佔他人之不動產者，依前項之規定
處斷。
中華民國刑法第三百三十九條
 (普通詐欺罪)
意圖為自己或第三人不法之所有，以詐術使人將本人或第三人之物交付者
，處五年以下有期徒刑、拘役或科或併科一千元以下罰金。
以前項方法得財產上不法之利益或使第三人得之者，亦同。
